# 请教陈老师关于借款银行预扣利息的账务处理问题

提问人：kuaileyo 时间：2013-01-01 10:22:40
如果是短期借款呢？

回答人：chenyiwei
处理原则相同，也是视作对短期借款初始计量金额的调整，即“短期借款——利息调整”。